【裁判字號】    95,上易,270
【裁判日期】    950718
【裁判案由】    竊盜
【裁判全文】
臺灣高等法院臺南分院刑事判決         95年度上易字第270號
上  訴  人  臺灣臺南地方法院檢察署檢察官
被      告  丙○○
            丁○○
            己○○
上列上訴人因被告竊盜案件，不服中華民國95年5月2日臺灣臺南
地方法院95年度易字第 350號第一審判決（起訴案號：臺灣臺南
地方法院檢察署95年度營偵字第 262號），提起上訴，及臺灣臺
南地方法院檢察署移送併案審理（併辦案號：95年度偵字第3075
號），被告於本院準備程序進行中，就犯罪事實為有罪陳述，經
本院裁定適用簡式審判程序，茲判決如下：
    主  文
原判決撤銷。
丙○○連續結夥三人、攜帶兇器竊盜，累犯，處有期徒刑拾月。
扣案之強力剪壹支、美工刀壹把及六角扳手壹套（共玖支）均沒
收。
丁○○連續結夥三人、攜帶兇器竊盜，處有期徒刑拾月，緩刑肆
年，緩刑期內付保護管束。扣案之強力剪貳支、美工刀貳把、六
角扳手壹套（共玖支）及螺絲起子貳把均沒收。
己○○連續結夥三人、攜帶兇器竊盜，處有期徒刑捌月，緩刑肆
年，緩刑期內付保護管束。扣案之強力剪壹支、美工刀壹把及六
角扳手壹套（共玖支）均沒收。
    事  實
一、丙○○前因違反毒品危害防制條例及竊盜等案件，經法院分
    別判處有期徒刑一年四月及四月確定，嗣經法院裁定應執行
    有期徒刑一年八月確定，入監執行後，於民國92年12月 8日
    縮短刑期假釋出獄，並於93年 3月22日保護管束期滿執行完
    畢。詎丙○○猶不知悔改，竟與丁○○及己○○三人共同意
    圖為自己不法所有，並基於竊盜之概括犯意聯絡，結夥三人
    ，攜帶丁○○所有之強力剪一支，己○○所有之美工刀一把
    及六角扳手一套（共九支）等客觀上足供兇器使用之工具，
    並在附表編號一所示地點附近拾取爬電線桿所用之鐵桿十支
    ，先後於附表編號一至三所示之時間及地點，利用上開鐵桿
    插在電線桿上而踩踏爬上電線桿，以前述強力剪、美工刀及
    六角扳手等工具，剪斷電纜並割剝電纜線之外皮而竊取包覆
    其內之銅線之方式，連續竊取如附表所示臺灣電力股份有限
    公司（下稱臺電公司）及榮重鋼構股份有限公司（下稱榮重
    公司）所有之物（其犯罪時間、地點、所得財物詳如附表編
    號一至三所示）。嗣丙○○、丁○○、己○○三人於95年 2
    月6日上午8時30分許，至台南縣新營市○○路771之1號協聯
    企業有限公司變賣竊得之銅線時為警查獲，並在己○○所有
    之車號 7432-FL自小客車內扣得前述丁○○所有之強力剪一
    支，己○○所有之美工刀一把及六角扳手一套（共九支）等
    供其等犯竊盜罪所用之工具。
二、另丁○○復承前開竊盜之概括犯意，單獨於95年 4月22日上
    午11時許，在嘉義縣義竹鄉○○村村道，持其所有之強力剪
    一支、美工刀一把及螺絲起子二把等客觀上足供兇器使用之
    工具，以前述之方式，將嘉義縣義竹鄉公所所有之三號路燈
    桿電纜線塑膠外皮剝開而竊取其內之銅線，竊得電纜銅線約
    三公尺（價值約八百元）。適為路人王文生發覺，報警前往
    當場逮捕，並扣得其竊得之銅線2.1台斤，及其所有供犯竊
    盜罪所用之強力剪一支、美工刀一把及螺絲起子二把。
三、案經臺南縣警察局新營分局報請臺灣臺南地方法院檢察署檢
    察官偵查起訴及該署聲請併案審理。
    理  由
壹、認定犯罪事實所憑之證據及理由
  一、上揭事實，業據被告丙○○、丁○○、己○○三人坦白承
      認，核與被害人臺電公司白河服務所主任戊○○、臺電公
      司配電服務員乙○○、榮重公司現場領班甲○○、嘉義縣
      義竹鄉公所建設課長吳望享，及證人即經營資源回收之柯
      泰和、目擊被告丁○○竊盜而報案之王文生所證述之情相
      符，並有被告等人行竊時所用之強力剪二支、鐵桿十支、
      美工刀二把、六角扳手一套（共九支）及螺絲起子二把與
      被告丙○○、丁○○、己○○三人竊得之銅線共計一百零
      七公斤、被告丁○○一人竊得之銅線 2.1台斤等物扣案可
      資佐證，復有扣押書、贓物認領保管單、刑案現場照片等
      件附卷可稽。
  二、又查，扣案之強力剪、六角扳手、螺絲起子均質地堅硬，
      另美工刀之刀鋒則屬銳利，此經本院當庭勘驗屬實（本院
      卷第58、59、63頁）。是以，持之傷人將造成生命身體之
      危險，客觀上足供兇器使用，應堪確認。
  三、綜上開補強證據，已足資擔保證明被告丙○○、丁○○、
      己○○之前述自白之真實性，核與事實相合，應可信為真
      實。從而，本件事證明確，被告丙○○、丁○○、己○○
      之上開加重竊盜犯行，洵堪認定。
貳、論罪科刑之理由
  一、按行為後法律有變更者，適用行為時之法律，但行為後之
      法律有利於行為人者，適用最有利於行為人之法律，刑法
      第2條第1項定有明文。查被告丙○○、己○○於95年2月6
      日；被告丁○○於95年 4月22日行為後，94年2月2日修正
      公布之刑法，自95年7月1日施行，修正後之刑法刪除第56
      條關於連續犯之規定；並修正刑法第28條、第47條之規定
      ，其中第28條修正為：「二人以上共同【實行】犯罪之行
      為者，皆為正犯」；修正後刑法第47條規定：「受徒刑之
      執行完畢，或一部之執行而赦免後，五年以內【故意】再
      犯有期徒刑以上之罪者，為累犯，加重本刑至二分之一」
      。經綜合比較新舊法之結果，被告所犯上開各次竊盜犯行
      ，具有連續犯之關係，依修正前即行為時之規定，應論以
      一罪加重其刑至二分之一，依修正後之刑法既已刪除連續
      犯之規定，則所犯上述各罪應依數罪併罰之規定分論併罰
      ，準此觀之，修正後之規定並非較有利於被告，依刑法第
      2條第1項之規定，應適用行為時之法律，即適用修正前刑
      法第56條連續犯之規定，論以一罪。又查，被告丙○○前
      因違反毒品危害防制條例及竊盜等案件，經法院判刑確定
      ，於93年 3月22日保護管束期滿執行完畢，其受有期徒刑
      之執行完畢，五年內故意再犯本件有期徒刑以上之加重竊
      盜罪，則依95年7月1日修正施行前後之刑法第47條新舊法
      規定，均符合累犯之要件，是行為後之法律並無較有利於
      被告之情形，準此，自應依刑法第2條第1項前段之規定，
      適用行為時即95年7月1日修正施行前之刑法第47條之規定
      ，論以累犯，並加重其刑。另被告丙○○等三人之行為，
      無論依新舊法之規定，均屬共同正犯，自亦適用行為時即
      95年7月1日修正施行前之刑法第28條之規定，一併合先敘
      明。
  二、被告丙○○、丁○○、己○○等三人持上開工具共同所為
      如附表所示之行為，均係犯刑法第321條第1項第3、4款之
      結夥三人攜帶兇器竊盜罪；被告丁○○另犯如事實欄二所
      載之行為，係犯刑法第321條第1項第 3款之攜帶兇器竊盜
      罪。
  三、被告丙○○、丁○○、己○○三人間，就上開附表所示之
      加重竊盜犯行，有犯意聯絡及行為分擔，為共同正犯。
  四、被告丙○○、己○○先後三次如附表所示之竊盜犯行；被
      告丁○○如附表所示之三次竊盜犯行及事實欄二所載之竊
      盜犯行，各時間緊接，手法相同，顯係分別基於概括犯意
      反覆為之，均為連續犯。是以，經比較新舊法，應依刑法
      第2條第1項之規定，適用行為時之法律，即適用修正前刑
      法第56條連續犯之規定，各論以情節較重之附表編號一之
      竊盜犯行處斷，並均加重其刑。
  五、被告丙○○前因違反毒品危害防制條例及竊盜等案件，經
      法院分別判處有期徒刑一年四月及四月確定，嗣經法院裁
      定應執行有期徒刑一年八月確定，入監執行後，於92年12
      月8日縮短刑期假釋出獄，並於93年3月22日保護管束期滿
      執行完畢，有卷附臺灣高等法院被告全國前案紀錄表可按
      ，其受有期徒刑之執行完畢，五年內再犯本件有期徒刑以
      上之加重竊盜罪，亦應依刑法第2條第1項前段之規定，適
      用行為時即95年7月1日修正施行前之刑法第47條之規定，
      論以累犯，並遞加重其刑。
  六、至移送併辦被告丁○○如事實欄二所載之犯罪事實 (臺灣
      臺南地方法院檢察署95年度偵字第3075號），雖未經起訴
      ，但與已起訴且論罪部分，有連續犯之裁判上一罪關係（
      被告丁○○行為後，雖刑法第56條連續犯之規定已廢除，
      但經比較新舊法，以95年7月1日修正公布前之刑法第56條
      連續犯之規定有利於被告，業如前述）應為起訴效力所及
      ，本院依法應併予審理，附此敘明。
參、撤銷改判之理由
  一、原判決予以論罪科刑，固無不合，然查：
    (一)原審就前述移送併辦事實（臺灣臺南地方法院檢察署95年
      度偵字第3075號）未及審酌，即有未洽。
    (二)前揭移送併辦案件扣得如事實欄二所示之被告丁○○所有
      之強力剪一支、美工刀一把及螺絲起子二把，係供犯竊盜
      罪所用之物，原判決未及宣告沒收，亦有未洽。
    (三)被告於95年2月6日行為後，刑法第47條關於累犯之規定，
      業於94年1月7日修正、同年2月2日公布，並於95年7月1日
      施行，已如上述，原審未及比較該條新舊法之適用，亦有
      未洽。
  二、公訴人上訴意旨，指摘原判決量刑過輕，雖非有理，惟原
      判決既有前揭可議之處，自應由本院將原判決撤銷改判，
      以期適法
    (一)爰審酌被告丙○○、丁○○、己○○等人之犯罪動機、目
      的、手段、所生損害、所得利益及犯後坦承犯行，態度良
      好等一切情狀，分別量處如主文所示第二、三、四項之刑
      ，以資懲儆。至檢察官上訴意旨，雖指摘原判決量刑過輕
      ，並請求宣告被告丙○○有期徒刑二年；被告丁○○及己○○有期徒刑一年六月至二年，然本院審酌被告之犯罪次
      數、所得之財物及所生損害尚非重大，且犯罪後均坦承犯
      行，態度良好並已知悔悟等情，認量處前述刑度，已堪允
      當，併予敘明。
    (二)又被告丁○○、己○○於犯罪行為後，95年7月1日修正施
      行之刑法第74條關於緩刑之規定亦有修正，原應依刑法第
      2條之規定比較新舊法之適用，然最高法院95年第8次刑事
      庭會議第七點決議：「犯罪在新法施行前，新法施行後，
      緩刑之宣告，應適用新法第74條之規定。」，是以，關於
      緩刑自應適用新修正刑法第74條之規定，毋庸再為新舊法
      之比較，先予敘明。查被告丁○○及己○○二人素行尚佳
      ，均未曾因故意犯罪受有期徒刑以上刑之宣告，有臺灣高
      等法院被告前案紀錄表可按，本院審酌其等二人因一時失
      慮而觸犯法律，惟經此偵審程序後，當知所警惕，信無再
      犯之虞，爰均併予宣告緩刑四年，以勵自新。又被告丁○○及己○○因缺錢花用而竊取他人之物，顯然欠缺法律常
      識，本院為使被告於緩刑期間，不致再行誤觸法網，促使
      被告增進法律常識，並經由保護管束機構之拘束及規範，
      導正其行為，爰於被告二人受緩刑宣告之期間，諭知交付
      保護管束。
    (三)扣案之如附表所示竊盜犯罪所用之強力剪一支為被告丁○○所有，美工刀一支及六角扳手一套（共九支）均為被告
      己○○所有，而供事實欄二竊盜犯罪所用之強力剪一支、
      美工刀一支及螺絲起子二把均為被告丁○○所有，業據被
      告丁○○、己○○陳明在卷（本院卷第63、64頁），爰依
      刑法第38條第1項第2款宣告沒收。至於扣案鐵桿十支，雖
      亦係被告等人行竊所用之物，惟上開鐵桿係被告等人於附
      表編號一地點行竊時，見電線桿上插有十支鐵桿，遂隨手
      用以作為爬電線桿使用，亦據被告丙○○供陳在卷，故上
      開鐵桿並非被告等人所有之物，自毋庸為沒收之諭知，併
      附說明。
肆、適用之法律
  一、刑事訴訟法第369條第1項前段、第364條、第299條第1項
      前段、第273條之1第1項。
  二、新修正刑法第2條第1項前段、第74條第1項第1款、第93條
      第1項。
  三、95年7月1日修正施行前刑法第28條、第56條、第321條第1
      項第3、4款、第47條、第38條第1項第2款。
本案經檢察官徐松奎到庭執行職務。
中    華    民    國    95    年    7    月    18     日
                   刑事第四庭   審判長法  官    吳志誠
                                      法  官    林勝木
                                      法  官    蔡美美
以上正本證明與原本無異。
不得上訴。
                                      書記官   蔡振豐
中    華    民    國    95    年    7     月    18    日
附錄：本判決論罪科刑條文
刑法第321條第1項第3、4款
犯竊盜罪而有左列情形之一者，處 6 月以上、 5 年以下有期徒
刑：
三  攜帶兇器而犯之者。
四  結夥三人以上而犯之者。
附表
┌──┬────────┬─────────────┬─────────────────┐
│編號│    犯罪時間    │        犯罪地點          │            犯罪所得（新台幣）    │
├──┼────────┼─────────────┼─────────────────┤
│一  │94年2月5日      │臺南縣白河鎮草店1858號    │(1)裸硬銅線51公尺                  │
│    │23時許          │（內角高幹114右5至右6C1） │(2)交連PE風雨線248公尺             │
│    │                │                          │  合計價值值一萬六千八百元        │
├──┼────────┼─────────────┼─────────────────┤
│二  │95年2月6日      │臺南縣東山鄉○○段87之13號│(1)PVC風雨線232公尺(2)接戶電纜7公尺 │
│    │1時許           │（白六高幹36之Ｂ2）       │  價值約四千六百九十一元          │
├──┼────────┼─────────────┼─────────────────┤
│三  │95年2月6日      │臺南縣鹽水鎮○○路榮重公司│長約25公尺之電桿線三條            │
│    │2時30分許       │                          │價值約一萬五千元                  │
└──┴────────┴─────────────┴─────────────────┘


司法院資訊處製作；財團法人民間司法改革基金會備份。
